臺灣臺南地方法院刑事判決　　　　　　　　　　　　　九十三年度易字第一二號
　　公　訴　人　臺灣台南地方法院檢察署檢察官
　　被　　　告　丙○○
　　　　　　　　乙○○
右列被告因竊盜案件，經檢察官提起公訴 (九十三年度偵字第四六一號)，本院判決
如左：
    主  文
丙○○、乙○○共同竊盜，丙○○處拘役參拾日，乙○○處拘役貳拾日，如易科罰金
，均以參佰元折算壹日。
    事  實
一、丙○○於民國九十二年十二月二十六日十二時許，騎乘車牌號碼ＶＳＧ—一五八
    號重型機車搭載乙○○，行經臺南縣安定鄉蘇林村牛尿港南科「大湖文化遺址」
    考古工地時，見該工地內置有丁○○管領，價值共計新臺幣（下同）三千二百元
    之遮陽傘腳架六支及鏟子二支，二人竟基於意圖為自己不法所有之犯意聯絡，共
    同竊取之，並於得手後隨即以前開重型機車將之載離現場，嗣經前開工地之工作
    人員甲○○獲報知悉前開物品遭竊，於九十二年十二月二十六日十二時三十五分
    在臺南縣安定鄉蘇林村蘇厝二之十五號前攔住丙○○、乙○○，並報警查獲，且
    在前開機車腳踏板上扣得前開遮陽傘腳架六支及鏟子二支。
二、案經臺南縣警察局善化分局報請台灣台南地方法院檢察署檢察官偵查起訴。
    理  由
一、右揭事實，業據被告丙○○於本院九十三年四月二十三日調查時坦承不諱。另訊
    據被告乙○○固坦承於右揭時、地與被告丙○○取得前開遮陽傘腳架六支及鏟子
    二支，並為警查獲之事實，惟矢口否認有何竊盜之犯行，被告乙○○辯稱前開扣
    案物品係其撿拾的，並非偷的云云。經查：（一）被告丙○○自白與被告乙○○
    於右揭行為時、地共同竊得價值共計三千二百元之前開遮陽傘腳架六支及鏟子二
    支乙節，核與證人即被害人丁○○、甲○○分別於偵查及本院審理結證情節大致
    相符。（二）證人甲○○於本院審理時結證稱：「（工具上面都有寫你的名字，
    鏟子、洋傘都有？）遮陽傘架是可以分開的，有兩隻有寫名字，鏟子都沒有寫名
    字。」、「（名字寫在何處？）以油性筆寫在柱面上。」、「（遮陽傘、鏟子買
    多久了？）還新的。買了還沒有一個月。」、「（你攔下被告兩人時，是否告知
    他們東西是你們的？）工地有人通知我，說有人載東西出來，我追出去，問他們
    為何載東西，我說那是我們的東西，乙○○就先跑掉，我們在叫人騎機車去追，
    在庄內被追到，另一位丙○○沒有跑，他都沒有說話，也沒有跑。直到警察到，
    就被帶到派出所，乙○○是被我們去追到的時候，再將他載回來。」、「安定鄉
    、善化鎮、新市鄉的鄉○○○○○道我們在那裡考古。考古的範圍大約好幾甲地
    。」等語，顯見前開遮陽傘腳架六支及鏟子二支均屬新品，並置於考古工地內，
    其中二支遮陽傘腳架並有劃記名字，衡情尚無誤認該等物品係無主物之可能，果
    被告乙○○係認前揭腳架、鏟子為無主物，理應於證人甲○○攔查時詳予解釋，
    豈會二話不說迅速逃跑？此外，並有贓物認領保管單一紙附卷可稽，故被告乙○○所辯顯係卸責之詞，委無可採；被告丙○○自白核與事實相符，事證明確，被
    告二人犯行應足認定。
二、核被告丙○○、乙○○所為，均係犯刑法第三百二十條第一項之竊盜罪。又被告
    二人間就前開犯行有犯意聯絡及行為分擔，均為共同正犯。爰審酌被告二人之犯
    罪動機、目的、手段、竊得之物價值不大、犯罪後態度及被告丙○○現尚假釋中
    ，並由其乘機車載被告乙○○前往行竊等一切情狀，分別量處如主文所示之刑，
    併均諭知易科罰金之折算標準，以資懲儆。
三、被告丙○○經合法傳喚無正當理由不到庭，本院認係應科拘役之案件，爰不待其
    陳述逕行判決。
據上論斷，應依刑事訴訟法第二百九十九條第一項前段、第三百零六條，刑法第二十
八條、第三百二十條第一項、第四十一條第一項前段，罰金罰鍰提高標準條例第一條
前段、第二條，判決如主文。
本案經檢察官戊○○到庭執行職務
中      華      民      國      九十三      年      六    月    二十四  日
                                  臺灣臺南地方法院刑事第十庭
                                      審判長  法  官   陳忠鎣
                                              法  官   林勝利
                                              法  官   鍾邦久
右正本證明與原本無異。
如不服本判決，應於判決送達後十日內，向本院提出上訴狀。
                                              書記官   張豐榮
中      華      民      國      九十三      年      六    月    二十四  日
 附錄法條：
中華民國刑法第三百二十條
(普通竊盜罪、竊佔罪)
意圖為自己或第三人不法之所有，而竊取他人之動產者，為竊盜罪，處五
年以下有期徒刑、拘役或五百元以下罰金。
意圖為自己或第三人不法之利益，而竊佔他人之不動產者，依前項之規定
處斷。
前二項之未遂犯罰之。
